# 境内公司费用与境外公司收入费用抵消问题

提问人：小蛋烘糕 时间：2022-10-13 17:02:50
陈老师，如果有一家在大陆的公司在大陆地区为一家香港关联公司提供服务，确认了含税服务收入 106 万，按照6%的税率应该缴纳销项税，那境内公司的分录为借：应收账款 106 万贷：收入 100 万
贷：销项税 6 万
但是香港关联方由于没有流转税，所以 106 万全额确认费用：
借：费用 106 万
贷：应付账款 106 万
那境内公司与香港公司在做损益的抵消的时候，是不是只能抵消 100 万的境内收入与香港费用，香港公司剩下的 6 万的费用不能抵消呢？那这样的话虽然是关联交易，但是合并层面就会有一笔6 万的损失是么？

回答人：chenyiwei
集团合并层面，该 6 万元的差额应转入合并报表层面的管理费用，即：
借：收入 100
借：管理费用 6
贷：费用 106
上述 6 代表由于境内外税务政策差异导致集团层面的额外损失。